【裁判字號】    89,易,41
【裁判日期】    890209
【裁判案由】    竊盜
【裁判全文】
臺灣彰化地方法院刑事判決                            八十九年度易字第四一號
    公  訴  人  臺灣彰化地方法院檢察署檢察官
    被      告  丙○○
右列被告因竊盜案件，經檢察官提起公訴（八十八年度偵字第八六二四號、第一０四
二七)，本院判決如左：
    主      文
丙○○連續竊盜，處有期徒刑陸月。
    事      實
一、丙○○曾有二次竊盜前科，第一次因竊盜案件，於民國（下同）八十六年九月六
    日，經本院判處罰金一佰元確定，於八十六年十月八日繳清罰金執行完畢，第二
    次亦因竊盜案件，於八十七年十一月十六日，經本院判處有期徒刑四月，併宣告
    緩刑三年確定，現仍在緩刑期間，猶不知悔改，竟仍基於意圖為自己不法所有之
    概括犯意，先於八十八年八月二十九日下午三時許，在彰化縣彰化市○○路○段
    七二七號前，見被害人乙○○持有之車號ＢＬ─九八九六號自小客車未上鎖，入
    內玉竊取車上之財物時，適為路人甲○○發現，報警當場查獲而未得逞；復於八
    十八年十一月一日下午三時三十分許，在彰化縣鹿港鎮○○路九十六號喜美超市
    內，竊取被害人丁○○所有之鳳梨罐頭一罐，得手後正欲離去之際，為店員洪粘
    琇緞發覺，報警而當場查獲。
二、案經被害人乙○○、丁○○分別訴由彰化縣警察局彰化分局、鹿港分局移送臺灣
    彰化地方法院檢察署檢察官偵查起訴。
    理      由
一、訊據被告丙○○矢口否認有何右揭犯行，辯稱：伊打開告訴人乙○○自小客車車
    門係欲借用打火機，而在其身上所查獲之鳳梨罐頭一罐係不知名朋友所贈與，並
    非竊自喜美超市云云。惟查：右開事實，業據告訴人乙○○、丁○○指訴綦詳，
    核與證人甲○○、洪粘琇緞所證述之情節悉相吻合，並有贓物認領保管單二紙附
    卷可證，是被告上開所辯，要係臨訟諉卸刑責之詞，洵無可取，本案事證已臻明
    確，被告犯行至堪認定，應依法論科。
二、核被告所為，係犯刑法第三百二十條第三項、第一項之竊盜未遂罪以及同法條第
    一項之竊盜既遂罪。其先後二次犯行，時間緊接，犯罪構成要件相同，顯係基於
    概括犯意反覆為之，應依連續犯規定，論以竊盜既遂一罪，並加重其刑。爰審酌
    被告之品行、犯罪之動機、目的、手段、所生之危害及犯罪後之態度等一切情狀
   ，量處如主文所示之刑，以示懲儆。至公訴人認被告先前已有二次竊盜前科，又
    再犯本件竊盜罪，足見被告具有犯罪習慣，聲請本院依竊盜犯贓物犯保安處分條
    例第三條第一項第一款之規定，併以諭知應於刑之執行前令入勞動場所強制工作
    云云。惟查被告犯本件竊盜罪其應執行之刑僅六個月，未達一年以上，依同法第
    二條第三項之規定，並不適用該條例，故無從併以諭知應於刑之執行前令入勞動
    場所強制工作，附此敘明。
據上論斷，應依刑事訴訟法第二百九十九條第一項前段、刑法第五十六條、第三百二
十條第一項、罰金罰鍰提高標準條例第一條前段，判決如主文。
本案經檢察官陳德芳到庭執行職務。
中    華    民    國     八十九      年       二       月       九      日
                                 臺灣彰化地方法院刑事第二庭
                                     法      官  康  弼  周
右正本證明與原本無異。
如不服本判決，應於判決送達後十日內向本院提出上訴狀( 須附繕本 )。
告訴人或被害人對於判決如有不服具備理由請求檢察官上訴者，其上訴期間之計算係
以檢察官收受判決正本之日期為準。
                                     法院書記官田  慧  賢
中      華      民      國    八十九    年      二      月      十一    日
刑法第三百二十條
意圖為自己或第三人不法之所有，而竊取他人之動產者，為竊盜罪，處五年以下有期
徒刑、拘役或五百元以下罰金。
意圖為自己或第三人不法利益，而竊佔他人之不動產者，依前項之規定處斷。
前二項之未遂犯罰之。


司法院資訊處製作；財團法人民間司法改革基金會備份。
